【裁判字號】    95,訴,1316
【裁判日期】    950824
【裁判案由】    毒品危害防制條例
【裁判全文】
臺灣彰化地方法院刑事判決      九十五年度訴字第一三一六號
公  訴  人  臺灣彰化地方法院檢察署檢察官
被      告  甲○○
                    號
上列被告因違反毒品危害防制條例案件，經檢察官提起公訴（九
十五年度毒偵字第二七０四號），由本院合議庭裁定依簡式審判
程序審理判決如下：
    主  文
甲○○施用第一級毒品，累犯，處有期徒刑玖月。扣案之海洛因
（驗餘淨重零點壹公克）沒收銷燬之，另扣案之供前開第一級毒
品海洛因包裝用之外包裝袋壹只沒收之。
    事  實
一、甲○○前曾：(1)於民國九十三年一月二十五日，因施用第一
    級毒品案件，經本院以九十二年度訴更字第四號判處有期徒
    刑一年確定；(2)又於九十三年七月二十六日，因贓物案件，
    經本院以九十三年度易字第二九九號判處有期徒刑四月，得
    易科罰金確定；(3)再於九十三年八月二日，因竊盜案件，經
    本院以九十三年度易字第五五五號判處有期徒刑八月確定，
    前開(2)、(3)所示之罪刑嗣經本院定應執行刑為有期徒刑十一
    月確定，並與上開(1)所示之刑期接續執行後，已於九十五年
    三月四日縮刑期滿執行完畢。其又曾因施用毒品案件，經先
    、後二次送執行觀察、勒戒後，均認無繼續施用毒品之傾向
    ，分別於八十七年七月六日、同年八月十三日執行完畢釋放
    ；復因上開經本院九十二年度訴更字第四號判處罪刑確定之
    施用第一級毒品犯行，經送執行強制戒治，後經戒治所評定
    合格，認無繼續戒治之必要，於九十二年七月十日停止戒治
    ，所餘期間付保護管束，迄九十三年一月九日因毒品危害防
    制條例修正生效施行而期滿執行完畢。詎仍不知警惕，於前
    開強制戒治執行完畢後之五年內，又另行基於施用第一級毒
    品海洛因之犯意，於九十五年七月一日下午六、七時許，在
    其位於彰化縣鹿港鎮○○里○○路○段四九八巷十一號住處
    ，以將少許海洛因粉末置入注射針筒內加水後，再以針筒注
    射手臂施用之方式，施用第一級毒品海洛因一次。嗣於九十
    五年七月二日下午七時許，在彰化縣和美鎮○○里○○路三
    順宮旁產業道路，於有偵查犯罪職權之機關或個人發覺其上
    開施用海洛因一次之犯罪前，主動將其所有、供己施用之第
    一級毒品海洛因一包（驗餘淨重零點一公克、空包裝重零點
    二三公克）取交警方，並供承其有上開施用海洛因一次之行
    為而自首，且主動接受裁判。
二、案經彰化縣警察局和美分局報請臺灣彰化地方法院檢察署檢
    察官偵查起訴，由本院合議庭裁定依簡式審判程序審理。
    理  由
一、訊據被告甲○○對於上揭事實坦承不諱，且有彰化縣警察局
    和美分局委託檢驗尿液代號與真實姓名對照認證單、詮昕科
    技股份有限公司濫用藥物尿液檢驗報告、法務部調查局鑑定
    通知書各一件在卷可稽，並有被告所有、供己施用之第一級
    毒品海洛因一包（驗餘淨重零點一公克、空包裝重零點二三
    公克）扣案可佐，被告就其有施用第一級毒品海洛因一次之
    自白與事實相符。又被告前次強制戒治已於九十三年一月九
    日因毒品危害防制條例修正生效施行而執行完畢，其於五年
    內再犯本件施用第一級毒品之罪，自應依同條例第二十三條
    第二項之規定予以追訴處罰（臺灣高等法院九十四年度上訴
    字第二四四四號刑事判決意旨及臺灣高等法院臺中分院九十
    四年度上訴字第四二七號判決意旨參照）。此外，復有臺灣
    彰化地方法院檢察署刑案資料查註紀錄表、臺灣高等法院被
    告全國前案紀錄表、在監在押全國紀錄表各一份在卷可考，
    本件事證明確，被告犯行洵堪認定。
二、按海洛因係毒品危害防制條例所定之第一級毒品，不得非法
    施用。核被告所為，係犯毒品危害防制條例第十條第一項之
    施用第一級毒品罪。其為供施用第一級毒品而持有該級毒品
    之低度行為，應為施用之高度行為所吸收，不另論罪。又被
    告前曾：(1)於九十三年一月二十五日，因施用第一級毒品案
    件，經本院以九十二年度訴更字第四號判處有期徒刑一年確
    定；(2)又於九十三年七月二十六日，因贓物案件，經本院以
    九十三年度易字第二九九號判處有期徒刑四月，得易科罰金
    確定；(3)再於九十三年八月二日，因竊盜案件，經本院以九
    十三年度易字第五五五號判處有期徒刑八月確定，前開(2)、
    (3)所示之罪刑嗣經本院定應執行刑為有期徒刑十一月確定，
    並與上開(1)所示之刑期接續執行後，已於九十五年三月四日
    縮刑期滿執行完畢，有臺灣彰化地方法院檢察署刑案資料查
    註紀錄表、臺灣高等法院被告全國前案紀錄表各一份在卷可
    考，其於五年以內故意再犯本件有期徒刑以上之罪，為累犯
    ，應依刑法第四十七條第一項之規定加重其刑。再被告係於
    九十五年七月二日下午七時許，在彰化縣和美鎮○○里○○
    路三順宮旁產業道路，於有偵查犯罪職權之機關或個人發覺
    其上開施用海洛因一次之犯罪前，主動將其所有、供己施用
    之第一級毒品海洛因一包（驗餘淨重零點壹公克）取交警方
    ，並供承其有上開施用海洛因一次之行為而自首，且主動接
    受裁判等情，有被告之警詢筆錄一份在卷可考，並經彰化縣
    警察局和美分局刑事案件報告書敘明在卷，爰依刑法第六十
    二條前段之規定減輕其刑；且前依法有加重及減輕之事由，
    應先加後減之。爰審酌被告之素行、犯罪之動機、目的、施
    用毒品係戕害自身健康、施用毒品海洛因之次數為一次、所
    生危害及被告犯罪後自首，態度尚屬良好等一切情狀，量處
    如主文所示之刑，以示懲儆。
三、扣案之海洛因（驗餘淨重零點一公克），係屬第一級毒品，
    應依毒品危害防制條例第十八條第一項前段之規定沒收銷燬
    之。又扣案之供前開第一級毒品海洛因包裝用之外包裝袋一
    只，依前揭法務部調查局鑑定通知書記載「空包裝重零點二
    三公克」，足認前開供第一級毒品海洛因包裝用之外包裝袋
    一只，係可與包裝內之毒品分離，而外包裝袋主要作用在於
    包裹毒品，防其裸露、潮濕，便於被告攜帶施用毒品，且屬
    被  告所有，業據被告供承在卷，爰依刑法第三十八條第一
    項第二款之規定宣告沒收（最高法院九十三年度臺上字第二
    七四三號判決意旨參見）。
據上論斷，應依刑事訴訟法第二百七十三條之一第一項、第二百
九十九條第一項前段，毒品危害防制條例第十條第一項、第二十
三條第二項、第十八條第一項前段，刑法第十一條、第四十七條
第一項、第六十二條前段、第三十八條第一項第二款，判決如主
文。
本案經檢察官高如應到庭執行職務
中    華    民    國  九十五  年    八   月  二十四   日
                  刑事第二庭    法  官  李雅俐
以上正本證明與原本無異。
如不服本判決，應於判決送達後十日內，向本院提出上訴狀（須
附繕本）。
中    華    民    國  九十五  年    八  月   二十四   日
                                書記官  陳秀娟
附錄論罪科刑法條：
毒品危害防制條例第十條第一項：
施用第一級毒品者，處六月以上五年以下有期徒刑。


司法院資訊處製作；財團法人民間司法改革基金會備份。
